臺灣苗栗地方法院民事簡易判決　　　　100年度苗簡字第125號
原　　　告　張意苹
被　　　告　張萬吉
上列當事人間請求侵權行為損害賠償事件，本院於民國100 年5
月17日言詞辯論終結，判決如下：
    主      文
被告應給付原告新臺幣壹萬零柒佰伍拾元。
原告其餘之訴駁回。
本判決第一項得假執行。
    事實及理由
一、原告主張：被告於民國99年8 月12日凌晨零時20分許，於苗
    栗縣後龍鎮○○路136 巷31號前，因細故與原告發生爭執，
    便徒手傷害原告，致原告受有右胸擦挫傷、右手臂紅腫等傷
    害，被告上揭傷害犯行，業經本院刑事庭以99年度苗簡字第
    1243號刑事簡易判決以被告犯傷害罪判處拘役40日，如易科
    罰金，以新臺幣（下同）1,000 元折算1 日在案。為此，爰
    依侵權行為損害賠償之法律關係，請求被告賠償醫療費用75
    0 元、就醫交通費1,000 元及精神慰撫金198,250 元等語。
    並聲明：被告應給付原告200,000 元。
二、被告則以：否認有打原告，只能賠原告幾千元等語置辯，並
    聲明：原告之訴駁回。
三、本院之判斷：
  (一)查原告主張被告於99年8 月12日凌晨零時20分許，於苗栗縣
    後龍鎮○○路136 巷31號前，因細故與原告發生爭執，便徒
    手傷害原告，致原告受有右胸擦挫傷、右手臂紅腫等傷害之
    事實，業據被告於警詢及偵查中坦承其確實有於上開時、地
    與原告發生爭執並發生推擠（見偵查卷第13頁），且證人即
    被告之哥哥張塗生亦於偵查中證稱：被告的確有於上開時、
    地與原告發生拉扯等情形（見偵查卷第52頁），參以原告復
    提出行政院衛生署苗栗醫院所出具受理家庭暴力事件驗傷診
    斷書2 件以資佐證，足見原告上開主張，應屬真實，被告辯
    稱其未打原告，應不足採。
  (二)按因故意或過失，不法侵害他人之權利者，負損害賠償責任
    ；不法侵害他人之身體或健康者，對於被害人因此喪失或減
    少勞動能力或增加生活上之需要時，應負損害賠償責任；不
    法侵害他人之身體、健康、名譽、自由、信用、隱私、貞操
    ，或不法侵害其他人格法益而情節重大者，被害人雖非財產
    上之損害，亦得請求賠償相當之金額；又損害賠償，除法律
    另有規定或契約另有訂定外，應以填補債權人所受損害及所
    失利益為限；民法第184 條第1 項前段、第193 條第1 項、
    第195 條第1 項前段、第216 條第1 項分別定有明文。承上
    ，原告主張之上開侵權行為事實既屬真實，則原告就其因該
    侵權行為所受之損害，自得向被告請求賠償。茲就原告主張
    之損害額審酌如下：
  (1)醫療費用及就醫交通費用部分：
    原告主張其因被告上開之侵權行為，而至行政院衛生署苗栗
    醫院就診，支出醫療費用共計750 元，業據其出該院所出具
    之醫療費用收據在卷可稽，應堪信為真實。是原告此部分之
    請求，應予准許。至原告另主張其有支出就醫交通費用1,00
    0 元，則未據其提出任何證據以資證明，且被告復否認之，
    故原告此部分之主張，應不足採。
  (2)精神慰撫金部分：
    原告因被告上開之侵權行為致其身體受有如上所述之傷害，
    揆諸前揭規定，原告自得請求被告賠償精神慰撫金。茲審酌
    原告係親民專科畢業，目前在家裡幫忙照顧小孩，目前無任
    何薪資收入，名下無任何不動產，僅有一部汽車；被告為國
    中畢業，目前從事建築業工作，99年度之年所得總收入為24
    2,112 元，名下有房屋、土地各二筆等情，各為兩造陳明在
    卷，且有稅務電子閘門所得調件明細表可稽，並參酌本件事
    故係起因於兩造就細故起爭執而發生，且原告所受傷勢尚屬
    輕微等情狀，本院認原告請求被告賠償慰撫金198,250 元，
    實屬過高，應以10,000 元，始為允當。
四、綜上所述，原告本於侵權行為法律關係請求被告給付10,750
    元，為有理由，應予准許；逾此範圍，則屬無據，應予駁回
    。
五、本件原告勝訴部份金額未逾50萬元，依民事訴訟法第389 條
    第1 項第5 款規定，應依職權宣告假執行。
六、本件事證已臻明確，兩造其餘攻擊防禦方法及證據，經本院
    斟酌後，認均不足以影響本判決之結果，自無逐一詳予論駁
    之必要，併此敘明。又本件原告係提起刑事附帶民事訴訟，
    由本院刑事庭移送而來，依刑事訴訟法第504 條第2 項之規
    定，免納裁判費，無訴訟費用負擔之問題，併予敘明。
七、結論：本件原告之訴為一部有理由、一部無理由，依民事訴
    訟法第389 條第1 項第5 款，判決如主文。
中    華    民    國  100     年    6     月    2     日
                  苗栗簡易庭法  官  王炳人
以上正本係照原本作成。
如對本判決上訴，須於判決送達後20日內向本院提出上訴狀。
如委任律師提起上訴者，應一併繳納上訴審裁判費。
                            書記官  許慈郁
中    華    民    國  100     年    6     月    2     日